【裁判字號】    99,撤緩,32
【裁判日期】    990212
【裁判案由】    聲請撤銷緩刑
【裁判全文】
臺灣板橋地方法院刑事裁定              99年度撤緩字第32號
聲  請  人  臺灣板橋地方法院檢察署檢察官
受  刑  人
即被    告  甲○
上列聲請人因受刑人犯詐欺案件，聲請撤銷緩刑之宣告（99年度
執聲字第455 號），本院裁定如下：
    主  文
甲○之緩刑宣告撤銷。
    理  由
一、聲請意旨略以：查受刑人即受保護管束人甲○因詐欺案件（
    臺灣士林地方法院檢察署九十七年執緩字第一五六號），經
    臺灣士林地方法院以九十七年度審簡字第六號判處有期徒刑
    二月，緩刑二年，緩刑期間內付保護管束，並於民國（下同
    ）九十七年十一月十一日確定。茲因受保護管束人經傳喚未
    到，並經警查訪稱：依址未遇、行蹤不明，其行為違反保安
    處分執行法第七十四條之二第二款之規定，情節重大，爰依
    保安處分執行法第七十四條之三第一項，刑事訴訟法第四百
    七十六條之規定，聲請撤銷緩刑之宣告等語。
二、按受保護管束人在保護管束期間內，應服從檢察官及執行保
    護管束者之命令，保安處分執行法第七十四條之二第二款定
    有明文。又受保護管束人違反第七十四條之二各款情形之一
    ，情節重大者，檢察官得聲請撤銷保護管束或緩刑之宣告，
    亦為同法第七十四條之三第一項所明定。
三、經查：
  (1)受刑人上開所犯臺灣士林地方法院九十七年度審簡字第六號
    之詐欺案件，受刑人因於該案偵查中及法院審理中坦承犯行
    ，且因經濟狀況不佳，有臺北縣蘆洲市玉清里里長出具之清
    寒證明書，又有三名子女，已離婚且以拾荒維生，而經判處
    有期徒刑二月，併宣告緩刑二年，且因無經濟能力致不能賠
    償被害人之損失，併宣告應於緩刑期間付保護管束，且向臺
    北市大同區龍塘社區發展協會提供五十小時之義務勞務，上
    開判決於九十七年十一月十一日確定等情，有臺灣高等法院
    被告前案紀錄表及上開判決書一紙附卷可佐。
  (2)又受刑人原籍設「臺北縣蘆洲市○○路一三０號二樓」，於
    上開案件審理中另陳報居所地為「臺北市○○區○○街一四
    七號四樓」，於受刑人緩刑期間，臺灣士林地方法院檢察署
    通知受刑人應於九十八年十一月三十日下午二時零分許到案
    執行保護管束之函文，於九十八年十一月十七日分別寄存送
    達於被告上開「臺北縣蘆洲市○○路一三０號二樓」、「臺
    北市○○街一四七號四樓」之住居所地，並於九十八年十一
    月二十七日生送達之效力，有臺灣士林地方法院檢察署九十
    七年度執保字第一０九號詐欺案件送達證書二紙附卷可憑，
    惟受刑人並未遵期到案執行保護管束。
  (3)又受刑人之上開戶籍地，自九十七年九月十九日（即上開判
    決宣判日九十七年九月十八日之隔日）即遭逕遷移至臺北縣
    蘆洲市○○路二四五號，即臺北縣蘆洲市戶政事務所，有受
    刑人個人基本資料查詢結果、遷徙紀錄資料查詢結果各一紙
    在卷可參，顯見受刑人已未居住在其原住所地。臺灣士林地
    方法院檢察署檢察官遂於九十八年十二月十八日函臺北縣蘆
    洲市戶政事務所、臺北縣政府警察局蘆洲分局、內政部入出
    國及移民署及行政院海岸巡防署海岸巡防總局，請上開各機
    關於受刑人受保護管束期間，非經該署檢察官核准，勿受理
    其出境、出海、戶籍遷移之申請，有臺灣士林地方法院檢察
    署檢察官九十八年十二月十八日士檢清執己九七年執保一０
    九字第四０二四八號執行保護管束指揮書一紙附卷可參。
  (4)臺灣士林地方法院檢察署檢察官又於九十八年十二月二十四
    日函文告誡受刑人應於收到函文後七日內至該署報到執行保
    護管束，嗣後如再有違誤，將依法聲請法院撤銷緩刑之宣告
    等語，上開函文於九十八年十二月二十九日寄存送達於受刑
    人上開「臺北市○○區○○街一四七號四樓」之居所地，並
    於九十九年一月八日生送達之效力，有臺灣士林地方法院檢
    察署九十八年十二月二十四日士檢清觀字第四０八七五號函
    、送達證書各一紙在卷可佐，然受刑人仍未遵期到案執行保
    護管束。
  (5)臺灣士林地方法院檢察署檢察官嗣於九十八年十二月三十日
    派員至受刑人上開居所地訪視，然該址無人應門，經查訪一
    樓宮廟之廟方人員，經告知房東居住於該址一五五號之雜貨
    店，經詢問房東後，房東稱因受刑人時常不繳納房租，遂請
    受刑人搬離該址，已搬離約七、八個月之久等語，有臺灣士
    林地方法院檢察署執行保護管束情況訪視報告表一紙附卷可
    憑。
  (6)臺灣士林地方法院檢察署檢察官又發函臺北市政府警察局大
    同分局協尋受刑人，惟受刑人仍行方不明，有臺北市政府警
    察局大同分局九十九年一月四日北市警同分刑字第０九八三
    二五七二０００號函一紙在卷可考。
  (7)綜上，堪認受刑人在保護管束期間內，經合法通知二次，均
    未服從檢察官執行保護管束之命令，而未遵期向臺灣士林地
    方法院檢察署報到，且已行方不明，違反保安處分執行法第
    七十四條之二第二款之規定，其情節重大，從而，檢察官依
    保安處分執行法第七十四條之三第一項之規定，聲請撤銷受
    刑人之緩刑宣告，核無不合，應予准許。
四、依刑事訴訟法第四百七十六條，保安處分執行法第七十四條
    之三第一項，裁定如主文。
中    華    民    國    99    年    2     月    12    日
                  刑事第九庭  法  官  白光華
上列正本證明與原本無異。
如不服本裁定，應於裁定送達後5日內敘明抗告理由，向本院提
出抗告狀。
                              書記官  莊川億
中    華    民    國    99    年    2     月    22    日

司法院資訊處製作；財團法人民間司法改革基金會備份。
